臺灣臺北地方法院交通事件裁定　　　　94年度交聲字第1204號
原處分機關　臺北市交通事件裁決所
異　議　人
即受處分人　甲○○
上列異議人因違反道路交通管理處罰條例案件，對於臺北市交通
事件裁決所民國九十四年十一月十一日所為之北市裁二字第裁二
二—Ａ三Ｍ三一七六七二號裁決處分（原舉發案號：掌電字第Ａ
三Ｍ三一七六七二號），聲明異議，本院裁定如下：
    主  文
異議駁回。
    理  由
一、原處分意旨略以：異議人即受處分人甲○○於民國九十四年
    十月十二日十九時四十分許，駕駛車牌號碼五七三七—ＤＪ
    號自用小客車，在臺北市○○路○段六十四號前，因佔用卸
    貨停車格，停車車種不依規定違規，為臺北市政府警察局交
    通大隊直屬第二分隊警員以掌電字第Ａ三Ｍ三一七六七二號
    舉發違反道路交通管理事件通知單當場舉發，並由臺北市交
    通事件裁決所依道路交通管理處罰條例第五十六條第一項第
    九款、違反道路交通管理事件統一裁罰基準表規定，以北市
    裁二字第裁二二—Ａ三Ｍ三一七六七二號裁決書裁處罰鍰新
    臺幣（以下同）六百元。異議人於同日收受裁決書，旋即提
    出本件聲明異議。
二、異議意旨略以，異議人固曾於上開時間駕駛車牌號碼五七三
    七—ＤＪ號自用小客車，在臺北市○○路○段六十四號前之
    停車格停車，惟當時該停車格標示為卸貨停車專用之藍線早
    已磨損不清，又被白實線覆蓋過，「貨車標字」亦早已磨損
    不堪，是該等標誌、標線之管制效力令人無法確定，另豎立
    於路旁之「貨車裝卸專用停車區」告示牌因遭其附近之行道
    樹遮擋，於夜間難以發現，是伊於此情況下誤將其自用小客
    車停放該處，不應予以歸責，據此聲明異議云云。
三、按汽車駕駛人停車時，有下列情形之一者，處新臺幣六百元
    以上一千二百元以下罰鍰：(九)停車時間、位置、方式、車種
    不依規定，道路交通管理處罰條例第五十六條第一項第九款
    定有明文。而道路交通標誌標線號誌設置規則第一百九十條
    第一項、第二項前段及第七項復分別規定，車輛停放線，用
    以指示車輛駕駛人停放車輛之位置與範圍。本標線之線型為
    白實線，線寬一○公分。專用性停車位（停靠區），其寬度
    、長度、專用車種及適用時機由主管機關視實際需要設置，
    其地面應加繪白色專用車輛標字或圖案，並得配合設置標誌
    告示。
四、經查，本案異議人於九十四年十月十二日十九時四十分許，
    駕駛車牌號碼五七三七—ＤＪ號自用小客車，停放在臺北市
    ○○路○段六十四號前卸貨停車格之事實，為異議人所不爭
    執，復有掌電字第Ａ三Ｍ三一七六七二號舉發違反道路交通
    管理事件通知單一紙、舉發照片六幀在卷可稽，堪以認定異
    議人於上開地點停車之事實。異議人雖執前詞置辯，惟當天
    該路段照明良好，停車格之白實線標線甚為清楚，格內亦有
    標示有「貨車裝卸」四字等情，業經證人即當日到場舉發之
    警員陳祥鴻證述無誤，並有其舉發當時所拍攝之現場照片六
    幀附卷可參。觀之上開照片，標示為車輛停放線之白實線清
    晰可辨，停車格內之文字標誌中「貨車」二字雖有部分磨損
    ，惟尚非不能辨識，而「裝卸」二字則甚為清楚，異議人僅
    需基於一般道路駕駛人之注意，便得以發現。另該停車格白
    實線內緣雖留有些許藍線痕跡，然車輛停放線之標線為白實
    線已如上述，縱使該藍線業經磨損或覆蓋，若主管機關已以
    白實線圈劃車輛停放線，並於該停放線內部地面加繪白色專
    用車輛標字或圖案，即無損於該專用性停車位之性質。是異
    議人辯稱該停車格藍色標線模糊不清，標字亦因磨損而不能
    辨識云云，並不可採。
五、又證人陳祥鴻舉發本件道路違規事件當天，系爭停車格右側
    行道樹，其枝葉生長情況與本院至現場勘驗時所見相仿之事
    實，有卷附之現場照片可資對照。而依該路段行車方向之視
    線前進，除於尚未進入停車格前，因「貨車裝卸專用停車區
    」告示牌為其旁邊之行道樹枝葉些微遮掩而不甚清楚外，於
    將車開進停車格後，上開告示牌即未經任何物體遮蔽，甚為
    明顯，有本院九十四年十二月十六日勘驗筆錄、勘驗時所拍
    攝之照片八幀在卷可稽；另該停車格右側人行道旁即緊鄰補
    習班等商家店面，晚間時分燈火通明，而停車格中央右側有
    一電線桿，其上約三公尺處即有一圓形照明燈，離地約十公
    尺處復有一路燈之事實，有證人陳祥鴻提供之舉發當時照片
    與本院至現場勘驗時所拍攝之照片可供參照。由上開舉發時
    所攝照片觀之，當天路旁商家之店面均有開啟室內燈、戶外
    招牌以供照明，而電線桿上圓形照明燈亦甚為明亮，雖由上
    開照片中無從得知當天路燈是否正常運作，然由證人陳祥鴻
    所攝得當地停車格附近景物明顯清楚之事實可得而知，舉發
    當時照明狀況應屬良好。異議人辯稱伊停車當時照明很暗，
    以致無法注意路邊告示牌之記載云云，亦無可採。從而，異
    議人於上開時間、地點停車之時，並無任何難以抗拒之原因
    以致於不能歸責其違規之事由。原處分機關依據道路交通管
    理處罰條例第五十六條第一項第九款裁處罰鍰六百元之處分
    ，無任何違誤，量罰亦甚妥適，應予維持，本件異議為無理
    由，應駁回之。
據上論斷，應依道路交通管理處罰條例第八十七條第二項，道路
交通案件處理辦法第十九條，裁定如主文。
中　　華　　民　　國　　94　　年　　12　　月　　23　　日
                  交通法庭法　官　林柏泓
如不服本裁定應於送達後五日內向本院提出抗告狀
以上正本證明與原本無異
 　　                     書記官　柯貞如
中　　華　　民　　國　　94　　年　　12　　月　　23　　日
